臺灣臺北地方法院交通事件裁定　　　　100年度交聲字第514號
移送機關即
原處分機關　交通部公路總局臺北區監理所板橋監理站
異　議　人
即受處分人　許倫杰
上列異議人即受處分人因違反道路交通管理處罰條例案件，對於
交通部公路總局臺北區監理所板橋監理站於民國100 年4 月14日
所為之板監裁字第裁41-C00000000號裁決（原舉發違反道路交通
管理事件通知單：新北市政府警察局100 年2 月21日北市警交字
第C00000000 號）聲明異議，本院裁定如下：
    主  文
異議駁回。
    理  由
一、按汽車駕駛人，行經有燈光號誌管制之交岔路口闖紅燈者，
    處新臺幣（下同）1,800 元以上5,400 元以下罰鍰；汽車駕
    駛人駕駛汽車有違反道路交通管理處罰條例之行為，經交通
    勤務警察制止時，拒絕停車接受稽查而逃逸者，除按各該條
    規定處罰外，處3,000 元以上6,000 元以下罰鍰；汽車駕駛
    人駕駛汽車違反道路交通管理處罰條例第53條第1 項、第60
    條第1 項之規定者，除依原條款處罰鍰外，並應分別予記違
    規點數3 點（違反第53條第1 項部分）、1 點（違反第60條
    第1 項部分），道路交通管理處罰條例第53條第1 項、第60
    條第1 項及第63條第1 項第1 款、第3 款分別定有明文。
二、原處分意旨略以：異議人即受處分人許倫杰（下稱異議人）
    於民國100 年2 月21日上午8 時22分許，騎乘車號N2Z-862
    號重型機車（下稱本案機車），行經新北市○○區○○路、
    文中路有燈光號誌管制之交岔路口，未依行車管制號誌為紅
    燈時停等，闖越紅燈往中興路方向行駛，經新北市政府警察
    局新店分局碧潭派出所員警發現當場開啟警示燈，並用擴音
    器示意異議人停止，異議人不服取締，仍騎乘本案機車立即
    迴轉進入光明街巷弄逃逸，員警則製單逕行舉發異議人有闖
    紅燈、不服取締、攔檢不停等行為，異議人針對不服取締、
    攔檢不停部分聲明異議，原處分機關認異議人就違反處罰條
    例之行為，拒絕停車接受稽查而逃逸之違規行為明確，依道
    路交通管理處罰條例第60條第1 項、第63條第1 項第3 款之
    規定，裁處罰鍰3,000 元，並記違規點數1 點。
三、異議意旨略以：異議人於上揭時地，騎乘本案機車在文中路
    、能仁路口，因需至光明街買早餐，故行駛至下個迴轉路口
    即轉入巷子內至光明街，該等路段相距約有500 公尺，當間
    警車並未使用擴音器或鳴警笛告知停駛，故異議人並無不符
    取締、攔檢未停行為，為此聲明異議，並請求撤銷原處分。
四、異議人固坦承於上開時地，騎乘本案機車闖越前揭文中路、
    能仁路交岔路口之紅燈，並經警以闖紅燈、不服取締、攔檢
    不停為由，逕行製單舉發等事實，惟否認有何不服取締、攔
    檢不停之違規行為。經查：
  (一)、異議人於上揭時地，騎乘本案機車沿能仁路往中興路方向
      執行行駛，途經能仁路、文中路設有燈光號誌管制之交岔
      路口，自能仁路闖紅燈直行行駛，適為在文中路口執行巡
      邏勤務之新北市政府警察局新店分局碧潭派出所員警鍾佾
      辰發現，經員警鍾佾辰開啟警示燈，並用擴音器示意異議
      人停車受檢，異議人拒絕停車接受稽查而逃逸，員警旋逕
      以異議人有違反前揭道路交通管理處罰條例第53條第1 項
      、第60條第1 項之行為製單舉發，並應於100 年4 月6 日
      前到案，嗣異議人於應到案日期前之100 年3 月3 日申訴
      ，經原處分機關函請舉發機關新北市政府警察局新店分局
      調查結果，仍認異議人有上開違規行為，乃依道路交通管
      理處罰條例第53條第1 項、第60條第1 項及第63條第1 項
      第1 款、第3 款之規定，於100 年4 月14日以板監裁字第
      裁41─C00000000 號裁決書，裁處罰鍰3,000 元，並記違
      規點數1點，有前開舉發通知單、異議人交通違規案件陳
      述書、新北市政府警察局新店分局100年3月24日新北警店
      交裁字第1000015111號函、裁決書各1份存卷可按（見本
      院卷第6至7、9至11頁），堪認屬實。
  (二)、證人鍾佾辰即本案舉發員警於本院調查時具結證稱：「（
      問：當天值勤情形為何？）答：100 年2 月21日上午8 時
      ，我駕駛警車與我同事坐在副駕駛座，開警車執行巡邏勤
      務，我準備從文中路左轉能仁路，當時我們的車行號誌方
      向是綠燈，違規人（即異議人）在我們右方的能仁路上，
      違規人車行方向號誌為紅燈，我們目擊違規人闖越紅燈由
      烏來往北市方向直行，我們立即駕車上前攔查，並以車上
      擴音器命違規人停車受檢，我使用擴音器對違規人喊稱：
      『車號N2Z-862 號重機車，請靠邊停車』，違規人均沒有
      回應。當時我至少以擴音器講了2 次，我們是左轉後，跟
      著違規人直行能仁路，之後下了能仁陸橋，違規人至中興
      路與光明街138 巷口迴轉並逃逸，我們為了顧及人車安全
      ，所以記下車牌後製單告發。」、「（問：當天天候狀況
      為何？）答：當天地上應該是濕的，可是不是大雨，違規
      人有穿雨衣。」、「（問：你的擴音器聲量多大？）答：
      擴音器已經調到最大聲，當時違規人在光明街138巷與中
      興路迴轉路口時，我最後一次以擴音器請違規人停車。當
      時音量很大，路口大家都還在等紅綠燈，旁邊的駕駛人都
      有轉過頭來看我，所以我確認那個聲量違規人一定有聽到
      。」等語（見本院卷第17至18頁），並有違規路口全景照
      片2張、違規示意圖1紙互核可資佐證（見本院卷第20至21
      頁），所言應非虛妄。細觀證人庭呈之現場照片（見本院
      卷第20頁），可知證人於舉發時駕駛警車行經之路線，得
      正面目擊異議人違規路口及該址號誌變換，證人可以直視
      四向路口號誌變化，無誤判號誌燈號之可能，又證人在發
      現異議人闖越紅燈違規行為時，即駕車追擊異議人，期間
      至少2次以擴音器警告異議人停車受檢，最終一次之擴音
      器音量，甚且引起前方位於能仁陸橋、停等中興路一段、
      光明街138巷交叉路口紅燈之駕駛人們好奇回頭探望，是
      縱令當日天候為雨天，異議人有身穿雨衣情形，惟雨勢不
      大、證人擴音器音量程度可使前方民眾回頭觀望，異議人
      自應聽聞員警警示、攔停話語明確，無因當日天候、異議
      人身穿衣著而影響，故證人使用擴音器告知異議人停駛、
      要求停車受檢，異議人在聽聞後，仍未停車受檢之情，可
      資認定。再衡諸證人即執勤警員係依法執行公務，與異議
      人並不相識，素無怨隙，目睹及取締異議人上開違規情事
      ，應無設詞攀誣、或虛構違規事實以陷害異議人之理，而
      警員執行公務本身受行政懲處責任之監督，到庭具結作證
      更以刑罰擔保其真實性，殊無甘冒行政懲處及刑法偽證罪
      責任，刻意誣陷異議人之必要，是證人前揭證述，應可採
      信。異議人空言辯稱員警並未使用擴音器或鳴警笛告知停
      駛云云，應屬無稽。
  (三)、 綜上，異議人於闖紅燈後拒絕停車接受稽查而逃逸之違
       規行為，至為明確，可堪認定，原處分機關依道路交通
       管理處罰條例第60條第1 項、第63條第1 項第3 款規定
       ，裁處罰鍰3,000 元，並記違規點數1 點，於法尚無不
       合，異議人為此聲明異議，無理由，應予駁回。
據上論斷，依道路交通管理處罰條例第87條第2 項、道路交通案
件處理辦法第19條，裁定如主文。
中    華    民    國   100    年    5     月    31    日
                  交通法庭  法  官    湯千慧
以上正本證明與原本無異。
如不服本裁定，應於裁定送達後5 日內向本院提出抗告狀（須附
繕本）。
                            書記官    游雅鈞
中    華    民    國   100    年    5     月    31    日